

Mattia Rubini
mattia.rubini@gmail.com
+39 329 617 1153
GitHub
GitLab
Stack Overflow

Rubini Mattia

Sviluppatore

About me

In tutto quello che faccio, cerco sempre di migliorarmi e di imparare cose nuove. Tutti i miei progetti passati e questo curriculum sono frutto del mio lavoro in quanto autodidatta. L'intero curriculum è stato fatto con 上下X, un linguaggio markup il cui scopo è fare documenti. Il codice sorgente di questo curriculum si trova sul mio account gitHub.

Sono molto incline all'informatica, merito del liceo N. Copernico dove mi hanno insegnato a programmare già dall'età 14 anni.

Experience

Nov 2016 - Feb 2017, Wordpress (sito personale)

Imparato a fare siti con wordpress. Con queste nozioni ho fatto il mio sito personale. Il codice sorgente è disponibile su github.

Feb 2017 - Mag 2017, Postfix Calculator (app Android)

Imparato a programmare app usando android studio, Java e XML. A seguire ho pubblicato una app android Postifix Calculator. Il codice sorgente è pubblico su gitlab

Education

2007 - 2013, Diploma

Diplomato presso il liceo scientifico Niccolò Copernico di Bologna. Indirizzo di Studi MAXI (Potenziamento del liceo scientifico). Tale indirizzo insegna a programmare fin dai primi anni.

2013 - 2015, Studio ing. dell'Automazione

Studio ing. dell'Automazione presso l'Alma Mater Studiorum di Bologna. Vincitore della borsa di studio per studiare il secondo anno a Shanghai. Studiato presso la Tongji di Shanghai durante l'anno scolastico set 2014 - lug 2015.

2017 - presente, Studio ing. Informatica

Nel 2015 ho deciso di cambiare facoltà, nel 2017 sono entrato al secondo anno di ing. Informatica, presso l'Alma Mater Studiorum di Bologna.

Competenze

Competenze informatiche avanzate

- PythonCSSbash
- Javagitshell

Competenze informatiche

- Database SQL
 Wordpress
 Django
 Windows
 MacOS
 Paradigma
 Funzionale
- o PHP o Linux

Lingue conosciute

- Italiano (madrelingua)
- Francese (madrelingua)
- Inglese (avanzato)

Note

Non mi spavento facilmente davanti le avversità. Per non fermarmi davanti il primo ostacolo, ho imparato l'inglese per accedere a più materiale possibile.

Inoltre, trovo sempre un modo per risolvere i problemi, il mio account di Stack Overflow ne è la prova.

Sempre grazie a Stack Overflow ho imparato ad essere chiaro e preciso nella esposizione e risoluzione dei problemi.

Altro

Membro del Rotaract Club dal set 2018.